* Netlist adaptada do 'CMOS class AB Output STAGES_FINAL.asc'
.param Vbias=4.5

* Modelos de fallback
.model nmos NMOS
.model pmos PMOS

* Biblioteca de processo
.include "C:\Users\holam\OneDrive - Sociedade Visconde de São Leopoldo\Área de Trabalho\otimizacao-cmos-unisantos\C5_models_SPICE.txt"

* Componentes (Baseado no .asc) [cite: 1, 2, 3, 4]
M8   out bias 0 0     nmos l=0.6u w=5u
M6   out in   Vdd Vdd pmos l=0.6u w=10u
M3   in  in   Vdd Vdd pmos l=0.6u w=10u
M2   in  bias 0 0     nmos l=0.6u w=5u

* Fontes (Baseado no .asc) 
V4    bias 0      DC 4.5
Vdd   Vdd  0      DC 5
V2    in   0      AC 1
Vdd1  out  0      DC 0  * Sonda de corrente para medição (como no .asc)

* Análises
.op
.ac dec 1000 1e8 1e9 * Range do .asc 

* Medições no log (Medições do script original)
.measure ac GMAX MAX mag(v(out)/v(in))
.measure ac FC   WHEN mag(v(out)/v(in))=GMAX/sqrt(2)

.end
